【裁判字號】    98,簡上,524
【裁判日期】    980716
【裁判案由】    家暴傷害罪等
【裁判全文】
臺灣高雄地方法院刑事判決             98年度簡上字第524號
上  訴  人  臺灣高雄地方法院檢察署檢察官
上  訴  人
即  被  告  丙○○
上列上訴人因傷害案件，不服本院高雄簡易庭民國98年4 月29日
98年度審簡字第164 號刑事簡易判決（聲請簡易判決處刑案號：
97年度偵緝字第2147號），提起上訴，本院合議庭判決如下：
    主  文
原判決關於丙○○恐嚇危害安全有罪部分及定應執行刑部分均撤
銷。
丙○○犯傷害罪，處有期徒刑貳月，如易科罰金，以新臺幣壹仟
元折算壹日。
其他上訴駁回。
丙○○上開撤銷改判部分所處之刑，與上訴駁回部分所處之刑，
應執行有期徒刑伍月，如易科罰金，以新臺幣壹仟元折算壹日。
緩刑參年。
    事  實
一、丙○○與乙○○曾有同居關係，係家庭暴力防治法第3 條第
    2 款所定之家庭成員。於96年11月2 日21時許，基於傷害之
    犯意，在高雄市○○○路與民族橫路口，以安全帽摔打乙○
    ○，致乙○○受有臉部及四肢多處挫擦傷等傷害；復於96年
    11月12日22時許，亦基於傷害之犯意，在高雄市中正大飯店
    前，以安全帽摔打並拉扯乙○○，致乙○○受有臉部及四肢
    多處挫擦傷等傷害。另於96年12月26日凌晨零時許，在高雄
    市中正大飯店1019號房內，基於傷害及恐嚇危害安全之犯意
    ，持木製雜誌盒毆打乙○○之同時以「要打乎你死（台語）
    」為加害生命、身體之詞語恐嚇乙○○，致乙○○受有右臉
    頰擦傷1 公分、雙下肢擦傷、右膝上部擦傷、右肘擦傷等傷
    害，並致生危害於乙○○之安全。
二、案經乙○○告訴及高雄市政府警察局新興分局報告臺灣高雄
    地方法院檢察署檢察官偵辦後聲請簡易判決處刑。
    理  由
一、按被告以外之人於審判外之言詞或書面陳述，除法律有規定
    者外，不得作為證據；被告以外之人於審判外之陳述，雖不
    符前4 條之規定，而經當事人於審判程序同意作為證據，法
    院審酌該言詞陳述或書面陳述作成時之情況，認為適當者，
    亦得為證據；當事人、代理人或辯護人於法院調查證據時，
    知有第159 條第1 項不得為證據之情形，而未於言詞辯論終
    結前聲明異議者，視為有前項之同意。刑事訴訟法第159 條
    第1 項、第159 條之5 就此分別定有明文。本案所引用之供
    述及非供述證據，業經本院依法踐行調查證據程序，公訴人
    、被告均不爭執各該證據之證據能力，且迄本院言詞辯論終
    結前未就上開證據之證據能力聲明異議，又查無依法應排除
    其證據能力之情形，是後述所引用證據之證據能力均無疑義
    ，依法自有證據能力，均得作為本案證據，先予敘明。
二、訊據被告對於上開犯罪事實，均坦承不諱（見本院簡上卷第
    35頁、第61頁背面、第63頁背面），核與告訴人乙○○於警
    詢（見警一卷第4 頁至第6 頁、警二卷第6 頁至第9 頁）、
    偵訊（見偵緝卷第45頁、第46頁）之指訴相符，並有高雄市
    立聯合醫院受理家庭暴力事件驗傷診斷書2 紙（見警二卷第
    10頁、第12頁）、百祐中醫聯合診所診斷證明書1 紙（見警
    二卷第11頁）、悔過書1 紙（見偵緝卷第44頁）可稽，足認
    被告自白與事實相符，被告犯行，洵堪認定，應依法論科。
三、按家庭暴力者，謂家庭成員間實施身體或精神上不法侵害之
    行為；又家庭暴力罪者，謂家庭成員間故意實施家庭暴力行
    為而成立其他法律所規定之犯罪，家庭暴力防治法第2 條第
    1 款、第2 款定有明文。本件被告與告訴人乙○○曾有同居
    關係，為家庭暴力防治法第3 條第2 款所定之家庭成員，而
    被告所為傷害、恐嚇之犯行，已屬家庭成員間實施身體上不
    法侵害之行為，即為家庭暴力防治法第2 條第1 項之家庭暴
    力，且構成刑法上之傷害罪及恐嚇危害安全罪，惟因家庭暴
    力防治法之上開規定並無罰則之規定，是以依刑法傷害罪及
    恐嚇危害安全罪之規定予以論罪科刑。核被告丙○○所為，
    係犯刑法第277 條第1 項普通傷害罪及同法第305 條恐嚇危
    害安全罪。又被告96年12月26日凌晨零時許以一行為犯上開
    二罪，為想像競合犯，應從一重之普通傷害罪處斷。被告本
    件所為先後3 次傷害犯行間，犯意個別、行為互殊，應予分
    論併罰。原審就上開被告96年12月26日凌晨零時許傷害告訴
    人乙○○之行為漏未審酌，檢察官據以上訴，非無理由，應
    由本院就此部分及定應執行刑部分均撤銷。爰審酌被告僅因
    細故即率對告訴人乙○○實施傷害犯行，致告訴人受有前開
    傷害，同時並基於恐嚇危害安全之犯意，以「要打呼你死（
    台語）」，致生危害告訴人之安全，無視社會法秩序之規範
    ，殊非可取，惟被告於本院審理中，已與告訴人和解，坦承
    犯行，及告訴人所受傷害之程度、被告動機、目的等一切情
    狀，就上開撤銷部分，量處如主文所示之刑，並諭知易科罰
    金折算標準。至其他上訴部分（檢察官以量刑過輕為由上訴
    ，及被告以原審判決過於苛責為由上訴部分），原審之認事
    用法及論罪科刑，俱無違誤，檢察官及被告之上訴，均無理
    由，應予駁回。並就上開上訴駁回所處之刑，與撤銷改判部
    分所處之刑，定其應執行刑及諭知易科罰金之折算標準。
四、末查被告前未曾因故意犯罪受有期徒刑以上刑之宣告，有台
    灣高等法院被告前案紀錄表在卷可稽，素行尚可，參酌被告
    雖有上開犯行，惟已與被害人達成和解。茲念及被告因一時
    失慮，致觸犯刑章，諒其經此警、偵、審並處刑判決後，當
    知所警惕而無再犯之虞，本院因認所科之刑以暫不執行為適
    當，併予宣告緩刑3 年，以勵自新。
據上論斷，應依刑事訴訟法第455 條之1 第1 項、第3 項、第
368 條、第369 條第1 項前段、第364 條、第299 條第1 項前段
，刑法第277 條第1 項、第305 條、第55條、第41條第1 項前段
、第51條第5 款、第74條第1 項第1 款，刑法施行法第1 條之1
，判決如主文。
本案經檢察官甲○○到庭執行職務。
中    華    民    國    98    年     7    月    16    日
                  刑事第二庭  審判長  法  官  林水城
                                      法  官  李昆南
                                      法  官  施盈志
以上正本證明與原本無異。
不得上訴。
中    華    民    國    98    年    7     月    16    日
                                      書記官  林雅婷


司法院資訊處製作；財團法人民間司法改革基金會備份。
